臺灣高等法院刑事判決　　　　　　　　94年度上易字第1227號
上　訴　人
即　被　告　甲○○
上列上訴人因毒品危害防制條例案件，不服臺灣板橋地方法院94
年度易字第340號，中華民國94年6月30日第一審判決（聲請簡易
判決處刑案號：臺灣板橋地方法院檢察署94年度核退毒偵字第
374號，移送併辦案號：臺灣台北地方法院檢察署94年度毒偵字
第1461號），提起上訴，本院判決如下：
    主  文
原判決撤銷。
甲○○連續施用第貳級毒品，累犯，處有期徒刑捌月。扣案第貳
級毒品安非他命壹包（驗餘淨重零點貳壹參肆克）、安非他命壹
包（毛重零點肆公克）均沒收銷燬，吸食器貳組均沒收。
    事  實
一、甲○○前於民國九十年間因侵占案件，經臺灣臺北地方法院
    於九十年十一月十三日以九十年度簡字第一四六六號判處有
    期徒刑四月確定，並於九十一年一月二十五日易科罰金執行
    完畢（此於本案已構成累犯）。另曾因施用第二級毒品案件
    ，經臺灣士林地方法院裁定送觀察勒戒後認無繼續施用毒品
    之傾向，而於八十七年十月一日釋放出所，並經該院於八十
    七年十二月二十五日以八十七年度簡上字第二一號判處免刑
    確定。又於九十一年間再犯施用毒品案件，經送觀察勒戒後
    認有繼續施用傾向，而經臺灣臺北地方法院裁定令入戒治處
    所施以強制戒治一年，經入監執行戒治處分後，業於九十二
    年九月五日停止戒治釋放出所，同時交付保護管束，迄九十
    三年一月二十九日已保護管束期滿且未經撤銷，而其此次施
    用毒品犯行經檢察官提起公訴後，業經臺灣臺北地方法院於
    九十二年六月二十三日以九十二年度易字第四四二號判處有
    期徒刑六月，如易科罰金以三百元折算一日確定。其又於同
    年間因違反槍砲彈藥刀械管制條例案件，經本院於九十三年
    一月二日以九十二年度上訴字第三五三九號判處有期徒刑二
    年六月，併科罰金新臺幣三十萬元，罰金如易服勞役，以罰
    金總額與六個月之日數比例折算確定，前述六月及二年六月
    之有期徒刑嗣亦經本院以九十三年度聲字第六四八號裁定定
    其應執行刑為二年十月（現仍在監執行中）。詎猶不知悔改
    ，竟基於施用第二級毒品之概括犯意，先於前開強制戒治執
    行完畢釋放後五年內之九十三年九月十日三時三十分許，在
    臺北市○○路七五號「龍祥賓館」第六０八號房內，以燃燒
    吸食器後吸入安非他命煙霧之方式，施用第二級毒品安非他
    命一次，旋於同日五時五十分許，為警在上址當場查獲，並
    扣得其所有供施用毒品用之安非他命一包（淨重零點二三零
    七克、驗餘淨重零點貳壹參肆克）及安非他命吸食器一組。
    復承前概括犯意，於九十三年十二月二十一日二十三時許，
    在臺北縣三重市○○○街二八九號之一「雅格汽車旅館」第
    一一五號房內，以相同方式施用第二級毒品安非他命一次。
    嗣經警於翌日零時四十分許在上址當場查獲，並扣得其所
    有供施用毒品用之安非他命一包（毛重０．四公克）及吸食
    器一組，因而查悉上情。
二、案經臺北縣政府警察局土城分局報請臺灣板橋地方法院檢察
    署檢察官偵查起訴，及臺北市政府警察局中正第二分局移送
    臺灣臺北地方法院檢察署檢察官偵查後移送原審法院併案審
    理。
    理  由
一、上揭犯罪事實，業據被告甲○○於審理時坦承不諱，其先後
    二次遭查獲後所採集之尿液，經先後送請臺灣尖端先進生技
    醫藥股份有限公司及臺灣檢驗科技股份有限公司檢驗後，確
    均呈安非他命類陽性反應，有該二家公司之檢驗報告各一份
    （第一九八五號毒偵字卷第十一頁、第三七四號核退毒偵字
    卷第四頁）附卷可稽，並有前開安非他命二包、吸食器二組
    扣案及憲兵司令部刑事鑑識中心鑑驗通知書一張附於九十四
    年毒偵字第三四號卷第三頁可資參佐，應堪擔保被告前述於
    本院審理時自白之真實性。次查被告曾於九十一年間二犯施
    用毒品案件，經送觀察勒戒後認有繼續施用傾向，而經臺灣
    臺北地方法院裁定令入戒治處所施以強制戒治一年，經入監
    執行戒治處分後，業於九十二年九月五日停止戒治釋放出所
    ，同時交付保護管束，迄九十三年一月二十九日已保護管束
    期滿且未經撤銷，有本院被告前案紀錄表在卷可查，其於強
    制戒治執行完畢後五年內，再犯本案施用第二級毒品犯行事
    證明確，應依法予以論罪科刑。
二、核被告所為，係犯毒品危害防制條例第10條第2 項之施用第
    二級毒品罪。其施用第二級毒品前、後之持有毒品之低度行
    為，應為其施用之高度行為所吸收，不另論罪。又其先後二
    次施用第二級毒品犯行時間緊接，所犯亦為構成要件相同之
    罪，顯係基於概括犯意所為，屬連續犯，應依法論以一罪並
    加重其刑。另其於九十三年九月十日三時三十分，在臺北市
    ○○路七五號「龍祥賓館」第六０八號房內，施用第二級毒
    品安非他命犯行，雖未據起訴，然因與已起訴部分具有連續
    犯之裁判上一罪關係，應為起訴效力所及，並經檢察官移送
    併案審理，自得併予審究。次查被告前於九十年間因侵占案
    件，經臺灣臺北地方法院於九十年十一月十三日以九十年度
    簡字第一四六六號判處有期徒刑四月確定，並於九十一年一
    月二十五日易科罰金執行完畢，有本院被告前案紀錄表在卷
    可參，其受有期徒刑執行完畢後五年內，再犯本案有期徒刑
    以上之罪，為累犯，應依法加重其刑。原審認被告事證明確
    ，予以論罪科刑，固非無見，惟扣案之安非他命一包淨重零
    點二三零七克，取樣零點零一七三克己鑑析用罄，餘淨重零
    點二一三四克，原審就取樣零點零一七三克已鑑析用罄部分
    ，仍諭知沒收銷毀，尚有未當。被告上訴認原審量刑過重，
    其非連續吸毒，雖無理由，惟原審既有上述不當之處，應予
    撤銷改判。爰審酌被告犯罪之動機、目的，前經觀察勒戒及
    因施用第二級毒品案件而受六月有期徒刑之宣告後，依然不
    知戒除毒癮，非但戕害自我身心，亦對社會秩序產生不良影
    響，智識程度（高職肄業），及犯後已坦承犯行且於訊問時
    態度良好等一切情狀，量處如主文第二項所示之刑。末查扣
    案安非他命一包（驗餘淨重０．二一三四克）及安非他命一
    包（毛重０．四公克），均屬毒品危害防制條例第二條第二
    項第二款之第二級毒品，應依同條例第十八條第一項前段諭
    知沒收銷燬，另扣案吸食器二組，則屬被告所有供其犯本案
    犯罪所用之物，業據其於審理時供承明確，爰依刑法第三十
    八條第一項第二款予以沒收。
據上論斷，應依刑事訴訟法第369條第1項前段、第364條、第299
條第1項前段，毒品危害防制條例第10條第2項、第18條第1項前
段，刑法第11條前段、第56條、第47條、第38條第1項第2款，判
決如主文。
本案經檢察官黃全祿到庭執行職務。
中　　華　　民　　國　　94　　年　　9 　　月　　29　　日
　　　　　　　　　刑事第十五庭  審判長法　官  蔡永昌
　　　　　　　　　　　　　　　　　　  法　官  蔡國在
　　　　　　　　　　　　　　　　　　  法　官  張正亞
以上正本證明與原本無異。
不得上訴。
                                      書記官  鄭信昱
中　　華　　民　　國　　94　　年　　9 　　月　　29　　日
附錄：本案論罪科刑法條全文
毒品危害防制條例第10條第2項
施用第 1 級毒品者，處六月以上五年以下有期徒刑。
施用第 2 級毒品者，處三年以下有期徒刑。
